臺灣臺北地方法院刑事判決　　　　　　　　　　　　　九十一年度易字第三八四號
　　公　訴　人　臺灣臺北地方法院檢察署檢察官
　　被　　　告　甲○○
　　選任辯護人　林穆弘
右列被告因家庭暴力罪之傷害案件，經檢察官聲請以簡易判決處刑（九十年度偵字第
二四四四號），本院認不宜以簡易判決處刑，應依通常程序審理，判決如左：
    主  文
甲○○傷害人之身體，處拘役肆拾日，如易科罰金，以佰元折算壹日。又因過失傷
害人，處拘役參拾日，如易科罰金，以佰元折算壹日。應執行拘役陸拾伍日，如易
科罰金，以佰元折算壹日。
    事  實
一、甲○○與乙○○二人為父女，係家庭暴力防治法第三條第三款所稱之家庭成員。
    甲○○於民國九十年八月二十一日下午九時許，在臺北市○○○路○段十號十樓
    住處餐廳，因故與乙○○及其前配偶丁○○發生爭執，乃憤而將物品摔擲地面，
    並推倒二張大理石座墊之餐椅。甲○○本應注意現場空間狹窄，且乙○○及丁○○站立之位置距其不遠，其任意摔擲大理石座墊之餐椅，有可能因而擲傷人體，
    而依其情形並無不能注意之情事，竟疏未注意乙○○正走近丁○○，而另舉起一
    張大理石座墊之餐椅向丁○○方向砸去，致大理石座墊之餐椅撞擊乙○○之背部
    ，使乙○○受有背部九乘以五平方公分瘀傷之傷害，乙○○旋喊叫要其母丁○○
    快跑，甲○○遂另起傷害之犯意，以腳用力踹乙○○之右大腿，致乙○○受有右
    大腿八點五乘以四平方公分瘀傷之傷害。
二、案經乙○○訴由臺灣臺北地方法院檢察署檢察官聲請以簡易判決處刑，經本院改
    依通常程序審理。
    理  由
一、訊據被告甲○○固坦承於右揭時、地因故與告訴人乙○○發生爭執，有將物品摔
    擲地面，並推倒二張大理石座墊餐椅之行為，惟矢口否認有何傷害犯行，辯稱：
    (一)大理石椅子很重，伊不可能拿大理石椅子打告訴人，若伊確實有拿椅子打告訴
    人，告訴人應有呼喊疼痛之反應，但告訴人提出之錄音帶中並無被椅子擊中而呼
    喊之聲音，且事隔二日至九十年八月二十三日始驗傷，甚為可疑；(二)證人丁○○
    對被告有成見，所言不實在；(三)警方據報到其等上址住處後，告訴人並未告知警
    員有就爭執情形錄音，亦未告知警員身體受傷之情形，且告訴人所陳案發情形前
    後不一，益加啟人疑竇云云。
二、經查：
  (一)右揭事實，業據告訴人乙○○於偵查及本院調查時指訴綦詳，核與證人丁○○於
    偵查中證稱：九十年八月二十一日其聽到告訴人喊救命，被告原本要用椅子砸伊
    ，告訴人擋在前面，所以打到告訴人，被告就又用腳踢告訴人等語；於本院調查
    時證稱：伊在房間聽到被告與告訴人在講話，沒有聽到講話內容，慢慢聲音有點
    大聲，就聽到被告在摔東西，伊聽到告訴人叫救命、救命，很大聲，趕快出來，
    站在房門口看到桌子、椅子、木雕都摔壞了，被告還在摔東西。伊怕告訴人受驚
    嚇，也怕被告摔東西，就說要摔讓他摔，不要管他。後來告訴人向伊走過來，被
    告一看到伊，就很憤怒，就拿著一個東西，好像是椅子要向伊砸過來，因為告訴
    人向伊走過來，就砸到告訴人的背部。告訴人就叫伊快跑，其跑到門邊，轉身看
    到被告又踢了告訴人一下。其跑到警衛室請人幫忙打電話給警察，之後就再回去
    家裡，這時被告已經離開等語；證人即據報前往現場之警員丙○○於本院調查時
    到庭結證稱：其於九十年八月二十一日下午九時三十分許接獲勤務中心通報臺北
    市○○○路○段十號十樓有糾紛，其到達現場時以告訴人之照相機將現場拍照，
    告訴人表示被告當時有要傷害他母親及他本人之意圖，被告有摔椅子，她為了保
    護母親就用身體護著，她要保留法律追訴權等語相符，復有現場照片五幀及臺北
    市政府警察局中正第二分局南昌派出所受理各類案件紀錄表影本一紙在卷可憑。
    且參以卷附郵政醫院九十年八月二十三日診斷證明書影本及該院九十一年五月一
    日郵政醫字第六六九號函附告訴人病歷影本之記載，告訴人於九十年八月二十三
    日至該院初診，傷勢為背部九乘以五平方公分瘀傷及右大腿八點五乘以四平方公
    分瘀傷，核與告訴人所指遭被告丟擲之大理石椅子撞傷背部及被告以腳踹其大腿
    所受傷害一致。又觀諸告訴人背部所受瘀傷之面積達九乘以五平方公方，顯係遭
    體積、重量較大之重物撞擊所致，復與告訴人所指遭大理石座墊之餐椅撞擊之情
    形相合。況被告於本院調查時已坦認於右揭時、地因故與告訴人發生爭執，且有
    將物品摔擲地面，並推倒二張大理石座墊餐椅之行為，並於本院調查時供稱：其
    開始摔東西後，丁○○走到房間門口，告訴人叫丁○○快跑、快出去，丁○○就
    很快走出去等語，倘若被告未將椅子向丁○○方向丟擲，告訴人何以受驚嚇高喊
    要丁○○快跑？證人丁○○又何須快速離開現場並報警處理？且被告與告訴人爭
    執之全部過程，有錄音帶一捲及譯文一份存卷足佐，亦與告訴人指訴之爭執情節
    相符，足見告訴人指訴之情節並非虛詞，堪信為真。從而被告本應注意現場空間
    狹窄，且告訴人及證人丁○○站立之位置距其不遠，其任意摔擲大理石座墊之餐
    椅，有可能因而擲傷人體，而依其情形並無不能注意之情事，竟疏未注意告訴人
    正走近證人丁○○，而另舉起一張大理石座墊之餐椅向證人丁○○方向砸去，致
    大理石座墊之餐椅撞擊告訴人之背部，使告訴人受有背部九乘以五平方公分瘀傷
    之傷害，其恣意摔擲大理石座墊之餐椅，致告訴人背部受傷，其傷害行為自屬過
    失。綜右所述，被告空言辯稱上情，不足採信。至卷附郵政醫院九十一年五月一
    日郵政醫字第六六九號函文雖記載告訴人初診之時間為九十年三月八日，然參之
    該函文所附告訴人病歷表已明確登載告訴人初診之時間為九十年八月二十三日，
    此有上開病歷表上日期戳章二枚可證，亦與上述診斷證明書所載日期相符，足見
    函文記載告訴人初診之時間為九十年三月八日，顯係誤載甚明。
  (二)另被告聲請傳喚其弟金宴逸以證明告訴人未曾向金宴逸陳述被告有毆打告訴人之
    事實；及聲請傳喚其子金旻鋒以證明告訴人在本院九十年度加護字第四二九號通
    常保護令案件陳述之情節不實。惟被告聲請傳喚之證人金宴逸及金旻鋒於案發之
    際均未在現場目睹案發經過，非但無從證明案發當時之情形，被告所陳述其等之
    待證事項復與本案構成要件事實無關，核無傳喚之必要。又被告聲請對其及告訴
    人、證人丁○○進行測謊，然本院依前述理由已足認定被告犯行，自無再對被告
    、告訴人及證人丁○○實施測謊之必要，附此敘明。
二、核被告甲○○所為，係犯刑法第二百七十七條第一項之傷害罪、同法第二百八十
    四條第一項前段之過失傷害罪。查被告與告訴人係父女，依家庭暴力防治法第三
    條第三款規定為家庭成員，被告對告訴人故意實施身體上不法侵害之行為而成立
    刑法所規定之傷害罪，屬家庭暴力防治法第二條第二項所稱之家庭暴力罪。檢察
    官認被告係基於傷害之犯意，以一行為持大理石椅子毆打告訴人背部及右大腿成
    傷，涉犯刑法第二百七十七條第一項之傷害罪，惟本院認告訴人背部所受之傷害
    實係因被告上述過失行為所致，另告訴人右大腿所受之傷害係因被告故意傷害行
    為所致，俱如前述，是檢察官認被告故意傷害行為致告訴人背部瘀傷部分應依刑
    法第二百七十七條第一項傷害罪處斷，容有誤會，惟起訴事實相同，就過失傷害
    部分爰依法變更起訴法條。被告所犯上開二罪，犯意個別，罪名互殊，應予分論
    併罰，並定其應執行刑。爰審酌被告與告訴人為父女，竟因故發生爭執，即隨意
    丟擲大理石座墊之餐椅，致撞擊告訴人背部成傷，又故意以腳踹傷告訴人，且犯
    罪後猷飾詞否認犯行，並無悔意及犯罪之動機、目的、手段、品行、智識程度等
    一切情狀，量處如主文所示之刑，並諭知易科罰金之折算標準，以資懲儆。
據上論斷，應依刑事訴訟法第四百五十二條、第二百九十九條第一項前段、第三百條
，家庭暴力防治法第二條第二項，刑法第二百七十七條第一項、第二百八十四條第一
項前段、第四十一條第一項前段、第五十一條第六款，罰金罰鍰提高標準條例第一條
前段、第二條，判決如主文。
本案經檢察官楊國宏到庭執行職務
中    華    民    國      九十一      年      十        月    二十一    日
                                      臺灣臺北地方法院刑事第七庭
                                          法  官  張筱琪
右正本證明與原本無異。
如不服本判決，應於判決送達後十日內向本院提出上訴狀(應抄附繕本)。告訴人
或被害人如對於本判決不服者，應具備理由請求檢察官上訴，其上訴期間之計算
係以檢察官收受判決正本之日期為準。
                                          書記官  吳一凡
中    華    民    國      九十一      年      十        月    二十六    日
附論罪科刑依據之法條：
刑法第二百七十七條
傷害人之身體或健康者，處三年以下有期徒刑、拘役或一千元以下罰金。
犯前項之罪、因而致人於死者，處無期徒刑或七年以上有期徒刑，致重傷者，處三
年以上十年以下有期徒刑。
刑法第二百八十四條
因過失傷害人者，處六月以下有期徒刑，拘役或五百元以下罰金。致重傷者，處一
年以下有期徒刑，拘役或五百元以下罰金。
從事業務之人，因業務上之過失傷害人者，處一年以下有期徒刑、拘役或一千元以
下罰金。致重傷者，處三年以下有期徒刑，拘役或二千元以下罰金。
